【裁判字號】    97,交上易,3
【裁判日期】    970304
【裁判案由】    過失傷害
【裁判全文】
臺灣高等法院臺中分院刑事判決         97年度交上易字第3號
上  訴  人  臺灣臺中地方法院檢察署檢察官
上  訴  人
即  被  告  甲○○
上列上訴人因過失傷害案件，不服臺灣臺中地方法院96年度交易
字第695號中華民國96年10月5日第一審判決（起訴案號：臺灣臺
中地方法院檢察署96年度偵字第17505號），提起上訴，本院判
決如下：
    主  文
上訴駁回。
    事實及理由
一、本案經本院審理結果，認第一審判決認事用法及量刑均無不
    當，應予維持，並引用第一審判決書記載之事實、證據及理
    由（如附件）。
二、上訴人即被告 (下稱被告)甲○○上訴意旨略以：當時伊與
    兩位友人在現場搬東西，當伊要再次開門拿東西時，見告訴
    人騎機車急速而來，伊當時又夾在左前車門及車身中間，只
    能抓住內把手往內拉，使車門不要太出去，是告訴人車速太
    快，且頭低低的未注意車前狀況，才導致本件車禍等語，指
    摘原判決認定事實不當，並聲請傳喚證人孫淑惠到庭作證。
    惟證人孫淑惠於本院到庭證稱：當時雨下很大，伊只顧著看
    路，是聽到碰撞聲，才過去看，兩車碰撞時，伊沒有看到，
    當時被告的位置，伊亦未看到等語（本院卷第39頁），則其
    證詞自不足為有利被告之認定，且被告於警詢時即供稱：「
    （問：你開啟車門前有無發現對方駛來？）當時雨很大，我
    沒有看到對方。」、「（問：你開啟車門前有無注意路上有
    無車輛通行？）當時下雨都沒有車輛通行」等語（警卷第2
    頁），顯然被告於車禍發生前並未看見告訴人騎機車駛來，
    其於原審及本院始改稱伊當時有看到告訴人從遠處騎機車過
    來，伊只能抓住車門內把手往內拉，使車門不要太出去云云
    ，顯不可採。檢察官亦據告訴人丙○○之請求上訴意旨略以
    ：告訴人受傷多處，鎖骨骨折開刀，傷害嚴重，迄今無法工
    作，原審僅量處被告拘役五十日，顯然過輕等語，指摘原判
    決不當，惟查，原審已審酌被告犯罪之動機、目的、手段、
    告訴人之傷勢，及被告犯罪後矢口否認犯行之態度等一切情
    狀，量處被告拘役五十日，並依中華民國九十六年罪犯減刑
    條例第二條第一項第三款之規定，減為拘役二十五日，並諭
    知易科罰金之折算標準，既已審酌告訴人受傷情況，量刑並
    無不當，被告及檢察官之上訴均無理由，應予駁回。
據上論斷，應依刑事訴訟法第三百六十八條，判決如主文。
本案經檢察官乙○○到庭執行職務。
中    華    民    國    97    年     3    月    4     日
          刑事第十庭    審判長法  官  林  照  明
                              法  官  蔡  名  曜
                              法  官  郭  瑞  祥
上列正本證明與原本無異。
不得上訴。
                              書記官  李  妍  嬅
中    華    民    國    97    年    3     月    4     日
附錄本案論罪科刑法條全文
刑法第二百八十四條第一項前段
因過失傷害人者，處六月以下有期徒刑、拘役或五百元以下罰金
，致重傷者，處一年以下有期徒刑、拘役或五百元以下罰金。


司法院資訊處製作；財團法人民間司法改革基金會備份。
